臺灣板橋地方法院刑事判決　　　　　　 100年度易字第2922號
公　訴　人　臺灣板橋地方法院檢察署檢察官
被　　　告　顏志盛
　　　　　　張秀珍
上列被告因竊盜案件，經檢察官提起公訴（100 年度偵字第9891
、11391 號）後，經本院裁定進行簡式審判程序，判決如下：
    主  文
顏志盛犯如附表所示之罪，各處如附表所載之刑。應執行有期徒
刑捌月，如易科罰金，以新臺幣壹仟元折算壹日。
張秀珍共同竊盜，處有期徒刑月，如易科罰金，以新臺幣壹仟
元折算壹日。
    事  實
一、顏志盛前於民國99年間因竊盜案件，經本院於99年7 月21日
    以99年度簡字第5814號刑事簡易判決判處有期徒刑2 月，於
    99年8 月23日確定，並於99年12月15日入監執行，至100 年
    2 月14日縮刑期滿執行完畢。詎其猶不知警惕，竟意圖為自
    己不法所有，於附表編號1 至3 所示之時間、地點，徒手竊
    取吳宗鴻、彭咨錞及莊玲玲所有如附表編號1 至3 所示之財
    物而得手。又另於附表編號4 所示之時間、地點，與張秀珍
    共同意圖為自己不法所有之犯意聯絡，由顏志盛下手行竊，
    張秀珍負責在旁把風之行為分擔，徒手竊取完明煌所管領之
    如附表編號4 之財物而得手。嗣警據完明煌報案調閱監視錄
    影畫面，發現顏志盛、張秀珍涉犯上述附表編號4 犯行後，
    通知顏志盛、張秀珍到場說明而查獲。又顏志盛於有偵查權
    限之警員發覺其有上開附表編號1 至3 竊取行為前，主動向
    警方自首該3 次竊盜犯行因而查悉上情並接受裁判。
二、案經新北市政府警察局板橋分局移請臺灣板橋地方法院檢察
    署檢察官偵查起訴。
    理  由
一、本件被告顏志盛、張秀珍所犯均係死刑、無期徒刑、最輕本
    刑為三年以上有期徒刑以外之罪，其等於準備程序中就被訴
    事實為有罪之陳述，經本院告知簡式審判程序之旨，並聽取
    公訴人、被告之意見後，經本院依刑事訴訟法第273 條之1
    第1 項規定裁定進行簡式審判程序，合先敘明。
二、訊據被告顏志盛對於如附表編號1 至4 所示之竊盜及共同竊
    盜犯罪事實，張秀珍對於附表編號4 所示之共同竊盜犯罪事
    實，均於本院準備程序及審理中坦承不諱，互核被告2 人間
    所為於本院自白共同竊取供詞亦大致相符（見本院卷附100
    年10月18日準備程序筆錄第2 頁、同日簡式審判筆錄第2 至
    6 頁），且與顏志盛、張秀珍分別於警詢及偵查中所為自白
    亦前後相合（見100 年度偵字第9891號卷第3-4 、7-8 、75
    -77 頁；100 年度偵字第11391 號卷第2 背面-3背面頁）。
    並有被害人吳宗鴻、彭咨錞、莊玲玲、完明煌分別於警詢中
    證述其等所有管領財物遭竊過程等情明確（見100 年度偵字
    第11391 號卷第4-5 、6 、8 頁；100 年度偵字第9891號卷
    第13-14 頁），及經證人林吳佳靜於警詢及偵查中就其以新
    臺幣280 元買受顏志盛及張秀珍所竊如附表編號4 所示電話
    線及網路線各1 捆等情證述明確（見100 年度偵字第9891號
    卷第10-11 、76-77 頁），並有新北市政府警察局板橋分局
    信義派出所扣押筆錄、扣押物品目錄表、被害人完明煌具領
    之贓物認領保管單、顏志盛盜賣如附表編號4 所示財物而書
    立之切結書各1 件、所竊贓物電話線及網路線各1 捆之照片
    6 張、攝錄被告共犯如附表編號4 所示竊盜犯罪事實之現場
    監視器錄影畫面翻拍照片6 張（按翻拍畫面上所示攝錄時間
    100 年3 月22日，參核被害人證述遭竊時間100 年3 月19日
    ，應係誤設，仍以被害人證述時間為準，附此指明）、現場
    照片9 張在卷足憑（見100 年度偵字第9891號卷第15-17 、
    19、27、32-34 、41-43 頁；100 年度偵字第11391 號卷第
    18-19 頁）。是被告2 人上揭於本院準備程序與審理時所為
    之自白，應與事實相符堪予採信。綜上所述，本件事證明確
    ，應依法論科。
三、核被告顏志盛、張秀珍所為，均係犯刑法第320 條第1 項之
    竊盜罪。被告2 人間所為如附表編號4 所示竊盜犯行，有犯
    意聯絡及行為分擔，均應論以共同正犯。被告2 人共同同時
    於同一處所竊取被害人完明煌所管領之電話線及網路線各1
    捆，應係基於同一犯意所為，且係於同一時間、地點為之，
    侵害同一法益，各行為之獨立性極為薄弱，依一般社會健全
    觀念，在時間差距上，難以強行分開，在刑法評價上，以視
    為數個舉動之接續施行，合為包括之一行為予以評價，較為
    合理，應以接續犯予以評價而論以一罪。又被告顏志盛所為
    如附表所示4 次竊盜犯行，犯意各別，行為互殊，應予分論
    併罰。被告顏志盛有如事實欄一所述之前案刑事犯罪執行紀
    錄，此有臺灣高等法院被告前案紀錄表1 份附卷可稽，其於
    上開有期徒刑執行完畢後5 年內，故意再犯附表編號4 有期
    徒刑以上之罪，應依刑法第47條第1 項之規定，就附表編號
    4 所示共同竊盜罪部分論以累犯，並加重其刑。又事實欄附
    表編號1 至3 所示竊盜犯罪，被告於100 年3 月12日自行至
    新北市政府警察局板橋分局信義派出所主動坦承上揭3 次竊
    盜犯行等情，有被告顏志盛警詢筆錄記載可稽（見100 年度
    偵字第11391 號卷第2 頁背面），係對於未發覺之罪自首而
    受裁判，是事實欄附表編號1 至3 所示竊盜部分，應依刑法
    第62條前段規定，減輕其刑。爰審酌被告顏志盛、張秀珍2
    人犯罪之動機、目的、手段、素行、智識程度、生活狀況、
    在附表編號4 所示共同竊盜犯行中所分配之角色功能、被害
    人失竊之財物、價值，惟附表編號4 所示遭竊財物業經被害
    人完明煌具狀領回及犯罪後均坦承犯行之態度等一切情狀，
    因而分別量處如主文所示之刑，併諭知如易科罰金之折算標
    準，且就被告顏志盛部分並依法定其應執行之刑及諭知如易
    科罰金之折算標準，以資懲儆。
據上論斷，應依刑事訴訟法第273 條之1 第1 項、第299 條第1
項前段，刑法第28條、第320 條第1 項、第47條第1 項、第62條
前段、第51條第5 款、第41條第1 項前段、第8 項，刑法施行法
第1條 之1 第1 項、第2 項前段，判決如主文。
本案經檢察官洪松標到庭執行職務。
中    華    民    國    100    年    10    月    31   日
                  刑事第十五庭  法  官    方鴻愷
以上正本證明與原本無異。
如不服本判決應於收受送達後10日向本院提出上訴書狀，並應敘
述具體理由；其未敘述上訴理由者，應於上訴期間屆滿後20日內
向本院補提理由書（均須按他造當事人之人數附繕本）「切勿逕
送上級法院」。
                                書記官    江怡萱
中    華    民    國   100    年    11    月    1     日
附錄本案論罪科刑法條全文：
中華民國刑法第320條
意圖為自己或第三人不法之所有，而竊取他人之動產者，為竊盜
罪，處5 年以下有期徒刑、拘役或5 百元以下罰金。
意圖為自己或第三人不法之利益，而竊佔他人之不動產者，依前
項之規定處斷。
前二項之未遂犯罰之。
附表：
┌─┬────┬──────┬───┬─────┬────────┬──────┬──────┐
│編│犯罪時間│  犯罪地點  │被害人│ 竊盜方式 │    竊得物品    │  銷贓方式  │ 罪名及刑度 │
│號│        │            │      │          │                │            │            │
├─┼────┼──────┼───┼─────┼────────┼──────┼──────┤
│1 │99年7月3│臺北縣板橋市│吳宗鴻│徒手開啟吳│行動電話2 支、相│相機交予友人│顏志盛竊盜，│
│  │日凌晨0 │（現改制為新│莊麗娟│宗鴻之機車│機1 台、皮夾2 個│銷贓，手機則│處有期徒刑貳│
│  │時30分至│北市板橋區）│      │置物箱    │、鑰匙2 串、提款│送至新北市板│月，如易科罰│
│  │1 時許間│廣權路「廣福│      │          │卡共3 張、信用卡│橋區○○路2 │金，以新臺幣│
│  │之某時  │公園」（移送│      │          │1 張、身分證、健│段某手機店變│壹仟元折算壹│
│  │        │書誤載為五權│      │          │保卡各1 張、行車│賣，其餘物品│日。        │
│  │        │公園）停車場│      │          │執照及駕駛執照各│丟棄在廣福公│            │
│  │        │            │      │          │2 張、借書證3 張│園某處垃圾桶│            │
│  │        │            │      │          │、學生證2 張、手│，所得均花用│            │
│  │        │            │      │          │錶1 只及現金新臺│殆盡。      │            │
│  │        │            │      │          │幣（下同）4000元│            │            │
│  │        │            │      │          │。              │            │            │
├─┼────┼──────┼───┼─────┼────────┼──────┼──────┤
│2 │99年9 月│臺北縣板橋市│彭咨錞│徒手開啟彭│行動電話2 支、相│同上        │顏志盛竊盜，│
│  │27日17時│廣權路「廣福│      │咨錞所有之│機1 台、皮包1 個│            │處有期徒刑貳│
│  │40分許  │公園」（移送│      │車號608-BA│、身分證、學生證│            │月，如易科罰│
│  │        │書誤載為五權│      │M 機車置物│、健保卡、提款卡│            │金，以新臺幣│
│  │        │公園）停車場│      │箱        │各1 張、所得證明│            │壹仟元折算壹│
│  │        │            │      │          │、財產證明、戶籍│            │日。        │
│  │        │            │      │          │謄本各1 份、現金│            │            │
│  │        │            │      │          │600 元。        │            │            │
├─┼────┼──────┼───┼─────┼────────┼──────┼──────┤
│3 │99年10月│臺北縣板橋市│莊玲玲│徒手開啟莊│金融卡1 張、行動│同上        │顏志盛竊盜，│
│  │5 日16時│廣權路「廣福│      │玲玲之機車│電話2 支（起訴書│            │處有期徒刑貳│
│  │後至當日│公園」（移送│      │置物箱    │附表誤載1 支，應│            │月，如易科罰│
│  │20時48分│書誤載為五權│      │          │予更正）、身分證│            │金，以新臺幣│
│  │間之某時│公園）停車場│      │          │、健保卡各1 張、│            │壹仟元折算壹│
│  │許      │            │      │          │相機1 台、臺灣通│            │日。        │
│  │        │            │      │          │及悠遊卡各1 張、│            │            │
│  │        │            │      │          │行車執照及駕駛執│            │            │
│  │        │            │      │          │照共3 張、現金19│            │            │
│  │        │            │      │          │00元。          │            │            │
├─┼────┼──────┼───┼─────┼────────┼──────┼──────┤
│4 │100年3月│新北市板橋區│完明煌│張秀珍負責│電話線及網路線各│將竊得物品送│顏志盛共同竊│
│  │19日15時│仁愛路49巷27│      │把風，顏志│1 綑（各約100 公│至新北市土城│盜，累犯，處│
│  │許      │號前        │      │盛下手行竊│尺長）          │區○○路22號│有期徒刑肆月│
│  │        │            │      │，竊取完明│                │即同案被告林│，如易科罰金│
│  │        │            │      │煌置放在機│                │吳佳靜（所涉│，以新臺幣壹│
│  │        │            │      │車後座上之│                │贓物犯行另經│仟元折算壹日│
│  │        │            │      │電話線及網│                │臺灣板橋地方│。          │
│  │        │            │      │路線各1 綑│                │法院檢察署檢│張秀珍共同竊│
│  │        │            │      │。        │                │察官為不起訴│盜，處有期徒│
│  │        │            │      │          │                │處分）所任職│刑月，如易│
│  │        │            │      │          │                │之資源回收場│科罰金，以新│
│  │        │            │      │          │                │處變賣，並得│臺幣壹仟元折│
│  │        │            │      │          │                │款共280 元，│算壹日。    │
│  │        │            │      │          │                │張秀珍分得18│            │
│  │        │            │      │          │                │0 元，顏志盛│            │
│  │        │            │      │          │                │則分得100 元│            │
│  │        │            │      │          │                │，所得均花用│            │
│  │        │            │      │          │                │殆盡。      │            │
└─┴────┴──────┴───┴─────┴────────┴──────┴──────┘